臺北高等行政法院裁定
109年度訴字第1064號
原      告  林椿蘭                               
被      告  臺北市政府都市發展局

代  表  人  黃一平          
訴訟代理人  張雅婷                                      
            黃映婷            
            張雨新  律師
上列當事人間都市更新事件，原告不服臺北市政府中華民國109
年8月21日府訴二字第1096101412號訴願決定，提起行政訴訟，
本院裁定如下：
    主  文
原告之訴駁回。
訴訟費用由原告負擔。
　　事實及理由
一、程序事項：
　　本件原告起訴後，被告代表人由黃景茂變更為黃一平，茲據
　　其聲明承受訴訟，核無不合，應予准許。
二、本件事實經過：
　　原告所有之臺北市南港區南港段3小段316地號（權利範圍萬
　　分之169）位於中華工程股份有限公司（下稱中華工程公司
　　擔任實施者之「擬訂臺北市南港區南港段3小段316地號等3
　　筆土地都市更新事業計畫案」（下稱系爭都更事業計畫案）
　　範圍內，該計畫審核期間，原告以系爭都更事業計畫案內關
　　於營業稅提列之記載，係依被告107年7月23日北市都新字第
　　1076002239號函檢送修訂之「都市更新事業及權利變換計畫
　　內有關費用提列總表」（下稱都更費用提列總表）所列項目
　　提列，原告對該總表中關於營業稅納入共同負擔項目部分不
　　服，於109年5月28日提起訴願，經決定不受理後，提起本件
　　行政訴訟，訴請撤銷訴願決定及都更費用提列總表關於營業
    稅得提列為共同負擔項目部分（系爭都更事業計畫案嗣經臺
    北市政府於109年10月21日核定實施）。
三、本院查：
㈠、按行政訴訟法第107條第1項第10款規定：「原告之訴，有下
    列各款情形之一者，行政法院應以裁定駁回之。但其情形可
    以補正者，審判長應定期間先命補正：……起訴不合程式或
    不備其他要件者。」又法規命令或行政規則之內容，人民認
    為違法，除有特別規定外，僅得於行政機關據以為具體之措
    置，致損害人民權益，對於行政機關之具體措置提起行政訴
    訟時，併為主張，不得單獨以法規命命或行政規則為對象，
    提起行政訴訟。其請求撤銷法規命令或行政規則，或確認為
    違法者，均屬不備訴訟要件且不能補正。
㈡、查被告為使都市更新案件之費用標準化及公平一致，基於主
    管機關地位，依職權訂定都更費用提列總表，作為審議臺北
    市都市更新事業及權利變換計畫內權利變換共同負擔之參據
    ，性質上為行政規則，非屬行政處分，不得對之以提起行政
    爭訟方式尋求救濟。本件原告以都更費用提列總表關於營業
    稅得提列為共同負擔項目部分為標的，訴請撤銷，依上開規
    定及說明，起訴不備要件且無從補正，於法未合，應予駁回
    。
四、依行政訴訟法第107條第1項第10款、第104條，民事訴訟法
    第95條、第78條，裁定如主文。
中　　華　　民　　國　　111 　年　　2 　　月　　11　　日
　　　　　　　　　　臺北高等行政法院第五庭
                              審判長法  官　蘇嫊娟
                                    法  官　陳雪玉
                                    法  官　劉正偉  
上為正本係照原本作成。
如不服本裁定，應於送達後10日內向本院提出抗告狀（須按他造
人數附繕本）。
中　　華　　民　　國　　111 　年　　2 　　月　　11　　日
          　　　　　　      　　　  書記官  黃明和